# 房地产企业惜售的房产是否可以转入投资性房地产

提问人：梯恩梯 时间：2021-03-06 08:05:02
请教陈版及各位大神
准则对投资性房地产的定义：是指为赚取租金或资本增值，或两者兼有而持有的房地产。投资性房地产应当能够单独计量和出售。
第四条 下列各项不属于投资性房地产： （一）自用房地产，即为生产商品、提供劳务或者经营管理而持有的房地产。　　（二）作作 为 存存 货 的的房地房地 产 。。A企业是房地产企业，对于部分商铺、和车位（位置较好，具有一定升值空间）。管理层认为目前的价位出售不合适，预期售价将会上涨，因此目前定价较高，成交量也较少。部分房产持有时间已经超过两年，企业认为属于为赚取资本增值的房地产，因此转入投资性房地产科目并采用公允价值核算。
我认为准则已经规定了作为存货核算的房地产不能作为投资性房地产，而且采用公允价值计量有滥用会计政策操作利润的嫌疑，不知道我的理解是否正确。

回答人：chenyiwei
你的理解基本合理。该企业持有这部分房产的目的自始是为了出售，因此不涉及改变用途的问题，不能转为投资性房地产。